臺灣雲林地方法院刑事判決　　　　　　　94年度簡上字第32號
上　訴　人　臺灣雲林地方法院檢察署檢察官
被　　　告　乙○○　男　24歲（民國69年9月15日生）
上列被告因竊盜案件，檢察官不服本院北港簡易庭93年度港簡字
第292 號中華民國93年12月31日刑事簡易判決（聲請簡易判決處
刑案號：93年度偵字第4551號），提起上訴及移送併辦（94年度
偵字第517 號、第352 號、第416 號），經公訴檢察官擴張事實
，本院管轄之第二審合議庭認應依通常程序審理，逕為第一審判
決如下：
    主  文
原判決撤銷。
乙○○連續竊盜，處有期徒刑壹年。
    事  實
一、乙○○因缺錢花用，基於意圖為自己不法所有之概括犯意，
    ，先後為下列竊盜犯行：
    (一)於民國93年11月10日凌晨1 時30分許，騎車號ＱＳＯ─22
      2 號輕機車，前往雲林縣口湖鄉○○地段456 號竊取甲○○所有之輪胎不銹鋼圈3 個，得手後，於凌晨1 時45分許
      ，騎車行經四湖鄉下鹿場169 號前，遭警查獲。
    (二)93年12月28日8 時許，在雲林縣虎尾鎮○○路夜市旁之公
      園內，趁辛○○所有之車牌號碼ＺＷＸ—290 號輕型機車
      停放在該處，鑰匙未取走，隨即騎乘該車輛離去而竊取之
      。嗣於同日12時許，乙○○騎乘該車行經同縣北港鎮○○
      里○○路67號前，為警發現可疑，經攔檢後，乙○○隨即
      棄車逃逸，而查悉上情。
    (三)於附表所示之時、地竊取如附表所示之財物。
二、案經被害人甲○○訴由雲林縣警察局北港分局報請臺灣雲林
    地方法院檢察署檢察官偵查後聲請以簡易判決處刑，並經雲
    林縣警察局北港分局、台西分局先後報請臺灣雲林地方法院
    檢察署檢察官偵查後移送本院併辦，由公訴檢察官當庭擴張
    犯罪事實。
    理  由
一、上開事實，已據被告乙○○坦承不諱，並有下列證據可佐，
    核與被告自白相符，事證明確，犯行可以認定。
  一事實(一)聲請簡易判決處刑部分（93年度偵字第4551號）：
    被害人甲○○於警詢之指訴。
    贓物認領保管收據1紙。
    現場照片4張。
  二事實(二)移送併辦部分（94年度偵字第517號）：
    被害人辛○○之警詢之指訴。
    車輛協尋電腦輸入單、車輛尋獲電腦輸入單各1件。
    贓物認領保管單1紙。
    現場照片2張。
  三事實(三)移送併辦部分（94年度偵字第352、416號）：
    (一)附表編號1之犯罪事實有下列證據可證：
       證人即伍大工業社負責人吳進存之警詢之指訴。
       證人吳存進之妻丁○○警詢之指訴。
       證人即計程車司機呂海水之警詢之證述。
       證人即「永順資源回收商行」負責人吳惠玲之警詢之
         證述。
       便條紙1 紙。
       贓物認領保管收據2紙。
       照片8張。
    (二)附表編號2之犯罪事實有下列證據可證：
       被害人丙○○之警詢指訴。
       贓物認領保管單1紙。
       查詢車輛認可資料1件。
       照片2張。
    (三)附表編號3犯罪事實有下列證據可證：
      證人即被害人黃政治之父庚○○警詢之指訴。
      贓物認領保管單1 紙。
      雲林縣警察局車輛尋獲電腦輸入單、查詢車輛認可資料
        各1件。
      照片2張。
    (四)附表編號4之犯罪事實有下列證據可證：
      證人即被害人戊○○之子陳信男之警詢筆錄。
      證人即被害人戊○○之女陳巧芳之警詢筆錄。
      贓物認領保管單1 紙。
      雲林縣警察局車輛尋獲電腦輸入單、查詢車輛認可資料
        各1件。
      照片1張。
二、核被告所為，係犯刑法第320 條第1 項之竊盜罪，被告先後
    6 次竊盜犯行，時間緊接，觸犯構成要件相同之罪名，顯係
    基於概括犯意反覆為之，為連續犯，應依刑法第56條之規定
    ，加重其刑。檢察官雖僅就被告如犯罪事實欄(一)所示之竊盜
    犯行起訴（聲請簡易判決處刑），其餘犯罪事實欄(二)、(三)等
    5 次竊盜犯行，則未據檢察官起訴，惟因與上開已起訴部分
    ，具有連續犯裁判上一罪之關係，基於審判不可分之原則，
    均應為起訴效力所及，且亦經公訴檢察官當庭擴張犯罪事實
    ，本院自應併予審究，附此敘明。
三、原審認定被告竊盜犯罪事實及證據明確，因而判處被告拘役
    50日，如易科罰金，以銀元300 百元折算1 日，固非無見。
    惟原審未及審究檢察官擴張之犯罪事實，而僅就被告如犯罪
    事實欄(一)所示之竊盜犯行為判決，是有違誤，檢察官上訴意
    旨指摘原審判決不當，為有理由，自應由本院第2 審合議庭
    撤銷改判。
四、爰審酌被告年輕力盛、四肢健全，竟不思以正途賺取財物，
    意欲不勞而獲，僅因缺錢花用，即多次侵害他人之財產權，
    動機上雖屬單純，其行卻不足取；惟慮及其多次竊盜犯行所
    得財物不多，均經被害人領回，所生危害不大，且被告犯後
    就全部犯行均能坦白承認，態度尚佳，以及教育程度僅國中
    肄業，目前從事污水下水道工作等一切情狀，量處如主文所
    示之刑，以資警惕。
五、按檢察官聲請簡易判決處刑之案件，經法院認為被告所犯之
    罪不合第449 條所定得以簡易判決處刑之案件者，應適用通
    常程序審判之，刑事訴訟法第452 條、第452 條之1第4項但
    書第1 款定有明文。次按管轄第2 審之地方法院合議庭受理
    簡易判決上訴案件，應依通常程序審理，其認案件有刑訴法
    第452 條之情形者，應撤銷原判決，逕依通常程序為第1 審
    判決，法院辦理刑事訴訟簡易程序案件應行注意事項第14條
    亦可參照。原審判決既有前述可議之處，且本件既經本院審
    理後，認應判處被告有期徒刑1 年，並不符合得以簡易判決
    處刑之要件，自應由本院將原審判決撤銷，逕依通常程序為
    第1 審判決，附此敘明。
據上論斷，應依刑事訴訟法第455 條之1 第1 項、第3 項、第4
52條、第369 條第1 項前段、第364 條、第299 條第1 項前段，
刑法第56條、第320 條第1 項，罰金罰鍰提高標準條例第1 條前
段，判決如主文。
本案經檢察官己○○到庭執行職務
中　　華　　民　　國　　94　　年　　3 　　月　　31　　日
                  刑事第五庭    審判長法  官  陳定國
                                      法  官  廖淑華
                                      法  官  李明益
以上正本證明與原本無異。
如不服本判決，應於判決收受後10日內向本院提出上訴狀（須附
繕本）。
                                      書記官  蘇靜怡
中　　華　　民　　國　　94　　年　　3 　　月　　31　　日
附錄本案論罪科刑法條全文：
中華民國刑法第320 條 (普通竊盜罪、竊佔罪)
意圖為自己或第3 人不法之所有，而竊取他人之動產者，為竊盜
罪，處五年以下有期徒刑、拘役或五百元以下罰金。
意圖為自己或第 3 人不法之利益，而竊佔他人之不動產者，依前
項之規定處斷。
前二項之未遂犯罰之。
附表：
┌──┬────┬────────┬─────┬───┐
│編號│ 被害人 │犯罪時間（民國）│ 犯罪地點 │失竊  │
│    │        │                │          │財物  │
├──┼────┼────────┼─────┼───┤
│一  │伍大工業│93年11月8 日2時 │雲林縣四湖│不銹鋼│
│    │社      │30分許          │鄉○○路3 │管51  │
│    │        │                │4 巷2 號伍│公斤、│
│    │        │                │大工業社庭│方鐵管│
│    │        │                │院        │10支、│
│    │        │                │          │電線50│
│    │        │                │          │公斤、│
│    │        │                │          │亞管20│
│    │        │                │          │支    │
├──┼────┼────────┼─────┼───┤
│二  │丙○○  │93年12月26日20時│雲林縣北港│車號Ｋ│
│    │        │許              │鎮新街里華│ＣＶ—│
│    │        │                │勝路278號 │943 號│
│    │        │                │丙○○住  │重型機│
│    │        │                │處前      │車1部 │
├──┼────┼────────┼─────┼───┤
│三  │黃政治  │93年12月29日15  │雲林縣北港│車號Ａ│
│    │        │時許            │鎮○○路69│ＭＫ—│
│    │        │                │號黃政治住│446 號│
│    │        │                │處前      │重型機│
│    │        │                │          │車1部 │
├──┼────┼────────┼─────┼───┤
│四  │戊○○  │94年1 月11日17時│雲林縣四湖│車號Ｕ│
│    │        │許              │鄉四湖村至│ＫＫ—│
│    │        │                │善路49號前│177 號│
│    │        │                │          │輕型機│
│    │        │                │          │車1部 │
└──┴────┴────────┴─────┴───┘
